臺灣宜蘭地方法院民事判決
110年度訴字第422號
原      告  張文彰  
被      告  林寶村  

            蕭智遠  
上列當事人間第三人異議之訴事件，本院判決如下：
    主  文
原告之訴駁回。
訴訟費用由原告負擔。
    事實及理由
一、原告起訴主張：原告本為宜蘭縣○○鄉○○段000地號土地（下
    稱系爭土地）之所有人，嗣原告與訴外人琉璃天奈米生物科
    技股份有限公司（下稱琉璃天公司）簽訂股票私募認購書合
    約，原告將系爭土地移轉琉璃天公司以供作認股金，約定琉
    璃天公司如未能依約於美國那斯達克創櫃板O.T.C公開發行
    股票，琉璃天公司須返還系爭土地。詎琉璃天公司之法定代
    理人即被告蕭智遠，私自以自己名義為系爭土地之所有權人
    ，擅將系爭土地設定抵押權予被告林寶村，致原告之權利損
    害，爰提起第三人異議之訴。並聲明：本院110年度司拍字
    第96號被告林寶村與蕭智遠間因債務強制執行拍賣事件，就
    原告所有之系爭土地拍賣程序予以撤銷。
二、本院之判斷：
㈠、按第三人就執行標的物有足以排除強制執行之權利者，得於
    強制執行程序終結前，向執行法院對債權人提起異議之訴，
    強制執行法第15條定有明文。又第三人異議之訴，旨在排除
    債權人基於執行名義而為之執行，故應於強制執行開始後，
    強制執行程序終結前始得提起，倘強制執行尚未開始，即無
    撤銷強制執行程序之可言（最高法院71年度台上字第4402號
    判決意旨參照）。再按原告之訴，依其所訴之事實，在法律
    上顯無理由者，法院得不經言詞辯論，逕以判決駁回之。但
    其情形可以補正者，審判長應定期間先命補正，民事訴訟法
    第249條第2項第2款定有明文。又所謂原告之訴，依其所訴
    之事實，在法律上顯無理由者，係指依原告於訴狀內記載之
    事實觀之，在法律上顯然不能獲得勝訴之判決者而言（最高
    法院62年度台上字第845號判例參照）。
㈡、經查，被告林寶村前向本院聲請拍賣抵押物，固經本院以110
    年度司拍字第96號拍賣抵押物事件受理在案，然經本院依職
    權調閱上開事件卷宗，查得前揭拍賣抵押物事件尚未為裁定
    ，被告林寶村自無從執拍賣抵押物裁定聲請強制執行，兩造
    間並無強制執行事件可資排除。從而，本件原告提起第三人
    異議之訴，請求撤銷非屬強制執行程序之本院110年度司拍
    字第96號事件，揆諸前揭說明，原告所訴之事實在法律上顯
    然不能獲得勝訴之判決，且其情形無從補正，爰不經言詞辯
    論，逕以判決駁回原告之訴。
三、據上論結，本件原告之訴顯無理由，依民事訴訟法第249條
    第2項第2款、第78條，判決如主文。
中　　華　　民　　國　　110 　年　　11　　月　　8 　　日
                  民事庭  法　官  謝佩玲
以上正本係照原本作成。
如對本判決上訴，須於判決送達後20日內向本院提出上訴狀。
如委任律師提起上訴者，應一併繳納上訴審裁判費。
中　　華　　民　　國　　110 　年　　11　　月　　8 　　日
                          書記官　陳建琪